ACORDAO-COMPLETO-2383985

ACÓRDÃO 653/2020 ATA 2/2020 - PRIMEIRA CÂMARA

VISTOS, relatados e discutidos estes autos de embargos de declaração opostos contra o Acórdão 5910/2019-TCU-Primeira Câmara; 
ACORDAM os Ministros do Tribunal de Contas da União, reunidos em sessão da Primeira Câmara, ante as razões expostas pelo Relator e com fulcro nos arts. 32, inciso II, e 34 da Lei 8.443/1992 c/c os arts. 277, inciso III, e 287 do Regimento Interno do TCU, em: 
9.1. conhecer dos embargos de declaração opostos por Rodrigo de Andrade Mendes, para no mérito negar-lhes provimento; 
9.2. encaminhar cópia desta deliberação ao recorrente.

Embargos de declaração em Tomada de contas especial.

Primeira Câmara

Município de Araguaína/TO.

3. Interessados/Responsáveis/Recorrentes:
3.1. Interessado: Prefeitura Municipal de Araguaína - TO (01.830.793/0001-39)
3.2. Responsáveis: Aquino e Carvalho Ltda. - Me (09.590.948/0001-19); Félix Valuar de Sousa Barros (XXX.853.251-XX); Geraldo Lima Bentes (XXX.333.124-XX); Marta Feitosa Lima Rodrigues (XXX.407.093-XX); Rodrigo de Andrade Mendes (XXX.929.201-XX)
3.3. Recorrente: Rodrigo de Andrade Mendes (XXX.929.201-XX).

13.1. Ministros presentes: Vital do Rêgo (na Presidência) e Walton Alencar Rodrigues (Relator).
13.2. Ministros-Substitutos convocados: Marcos Bemquerer Costa e André Luís de Carvalho.
13.3. Ministro-Substituto presente: Weder de Oliveira.

ACORDAO-COMPLETO-2477838

Acórdão 1151/2021 - Plenário

WALTON ALENCAR RODRIGUES

Ministro Walton Alencar Rodrigues.

Trata-se de embargos de declaração opostos por Rodrigo de Andrade Mendes contra o Acórdão 5910/2019-TCU-Primeira Câmara, que negou provimento ao recurso de reconsideração interposto pelo recorrente contra o Acórdão 6076/2016-TCU-Primeira Câmara, por meio do qual teve contas julgadas irregulares e foi apenado com multa, com fulcro nos arts. 16, inciso III, alínea 'b', e 58, inciso I, da Lei 8.443/1992. 
O citado acórdão foi proferido no âmbito de tomada de contas especial instaurada pelo Ministério do Turismo em razão da não aprovação da prestação de contas do Convênio 818/2009 (Siconv 704383) , firmado com o Município de Araguaína/TO para a realização do evento "Carnaguaína".

não há

Procurador Marinus Eduardo De Vries Marsico.

TOMADA DE CONTAS ESPECIAL. CONVÊNIO. INTERMEDIAÇÃO NA CONTRATAÇÃO DA ATRAÇÃO ARTÍSTICA. NÃO COMPROVAÇÃO DA PRESTAÇÃO DE SERVIÇOS DE PUBLICIDADE. DESTINAÇÃO DE RECURSOS PÚBLICOS FEDERAIS PARA EVENTO CUSTEADO POR COBRANÇA DE INGRESSO. AUSÊNCIA DE RECOLHIMENTO DE POSSÍVEL SALDO POSITIVO DA ARRECADAÇÃO AO TESOURO NACIONAL. APROVAÇÃO INDEVIDA DE PLANO DE TRABALHO APESAR DA EXIGUIDADE DO PRAZO PARA IMPLEMENTAÇÃO DAS METAS FÍSICAS PROPOSTAS. CITAÇÃO DO GESTOR. REJEIÇÃO DAS ALEGAÇÕES DE DEFESA. AUDIÊNCIAS DOS TÉCNICOS DO MTUR. REJEIÇÃO DAS RAZÕES DE JUSTIFICATIVA. CONTAS IRREGULARES. DÉBITO. MULTA. EMBARGOS DE DECLARAÇÃO. CONHECIMENTO. REJEIÇÃO. RECURSO DE RECONSIDERAÇÃO. CONHECIMENTO. NÃO PROVIMENTO. EMBARGOS DE DECLARAÇÃO. CONHECIMENTO E NÃO PROVIMENTO.

TOMADA DE CONTAS ESPECIAL (TCE)

Secretaria de Recursos (SERUR); Secretaria de Controle Externo de Tomada de Contas Especial (SecexTCE).

Trata-se de embargos de declaração opostos por Rodrigo de Andrade Mendes contra o Acórdão 5910/2019-TCU-Primeira Câmara, que negou provimento ao recurso de reconsideração interposto contra o Acórdão 6076/2016-TCU-Primeira Câmara, por meio do qual teve contas julgadas irregulares e foi apenado com multa, com fulcro nos arts. 16, inciso III, alínea 'b', e 58, inciso I, da Lei 8.443/1992. 
O decisum originário foi proferido em sede de Tomada de Contas Especial instaurada pelo Ministério do Turismo (Mtur) em razão da não aprovação da prestação de contas do Convênio 818/2009 (Siconv 704383) , firmado com o Município de Araguaína/TO para a realização do evento "Carnaguaína".
Irresignado, o recorrente aduz omissão, contradição e obscuridade no julgado em vista de: (i) a aprovação do plano de trabalho é atribuição exclusiva do coordenador-geral, função que não ocupava, razão porque não pode ser responsabilizado por isso; (ii) o parecerista não pode responder solidariamente com os agente que efetivamente aprovaram o parecer e assumiram tal ônus; (iii) não ficou demonstrada irregularidade no parecer emitido; (iv) as falhas na execução do convênio decorreram da ação de outros gestores e não da atuação do embargante; (v) o embargante teve condenação afastada pelo TCU em situações similares (peça 141) .
Conheço dos presentes embargos de declaração, por satisfeitos os requisitos ditados pelo art. 34 da Lei 8.443/1992 c/c art. 287, § 1º, do Regimento Interno do TCU.
Quanto ao mérito, verifico que a recorrente tenta, por via recursal inadequada, rediscutir os fundamentos do decisum embargado. De fato, todas as alegações recursais já foram arguidas e analisadas anteriormente, haja vista as etapas já cumpridas nestes autos (peças 33, 66 e 91) .
Todavia, para que não pairem dúvidas quanto à conduta que deu causa à condenação, entendo oportuno citar os fundamentos do Acórdão 6076/2016-TCU-Primeira Câmara, em que ficou assente que os agentes do Mtur responsáveis pela análise e aprovação do ajuste, dentre os quais o recorrente, deixaram de observar a viabilidade de as normas legais exigidas serem aplicadas na execução do plano de trabalho, diretriz explicitamente ditada pelo art. 22 da Portaria Interministerial MPOG/MF/MCT 127/2008.
Feitas tais considerações, nego provimento aos embargos de declaração opostos por Rodrigo de Andrade Mendes contra o Acórdão 5910/2019-TCU-Primeira Câmara e VOTO no sentido de que o Tribunal adote a deliberação que ora submeto à apreciação deste Colegiado.
TCU, Sala das Sessões Ministro Luciano Brandão Alves de Souza, em 4 de fevereiro de 2020.
WALTON ALENCAR RODRIGUES 
Relator